---
title: "final homework"
author: "Ruizhe Xu"
date: "2020/7/18"
output:
  word_document: default
  html_document: default
---

```{r setup, include=FALSE}
library(tidyverse)
```

# 体检数据分析

## 数据的基本处理

首先将体检数据导入进R，体检数据依次包含：性别、年龄、体重、身高、是否吸烟、是否喝酒、葡萄糖、收缩压、舒张压、甘油三脂、高密度脂蛋白胆固醇与是否患代谢综合症。

```{r}
phy_test=read_csv("data/phy_test.csv")
head(phy_test)
```
将数据中的Yes与No的选项换成TRUE与FALSE的逻辑值，同时计算BMI值=体重(Kg)/(身高(m)*身高(m))

```{r}
phy_test$smoke[which(phy_test$smoke=="Yes")]=TRUE
phy_test$smoke[which(phy_test$smoke=="No")]=FALSE
phy_test$drunk[which(phy_test$drunk=="Yes")]=TRUE
phy_test$drunk[which(phy_test$drunk=="No")]=FALSE
phy_test$whether_sick[which(phy_test$whether_sick=="Yes")]=TRUE
phy_test$whether_sick[which(phy_test$whether_sick=="No")]=FALSE
phy_test$whether_sick=as.logical(phy_test$whether_sick)
phy_test$smoke=as.logical(phy_test$smoke)
phy_test$drunk=as.logical(phy_test$drunk)
phy_test$height=phy_test$height/100
phy_test=phy_test %>% mutate(BMI=weight/(height*height))
```


## 代谢综合症患者的特折

根据数据的总结与可视化可知，患有代谢综合症的患者一般来说都具有超重、高血糖、高血压、高甘油三酯与低高密度脂蛋白胆固醇等特征

```{r}
phy_test %>% group_by(whether_sick) %>%
  summarise(mean(BMI)) %>% ungroup()
ggplot(data = phy_test)+
  geom_point(aes(x=age,y=BMI,color=whether_sick))+
  geom_smooth(aes(x=age,y=BMI,color=whether_sick))+
  labs(title = "BMI")
 

phy_test %>% group_by(whether_sick) %>%
  summarise(mean(FPG)) %>% ungroup()
ggplot(data = phy_test)+
  geom_point(aes(x=age,y=FPG,color=whether_sick))+
  geom_smooth(aes(x=age,y=FPG,color=whether_sick))+
  labs(title = "血糖")


phy_test %>% group_by(whether_sick) %>%
  summarise(mean(sbp)) %>% ungroup()
ggplot(data = phy_test)+
  geom_point(aes(x=age,y=sbp,color=whether_sick))+
  geom_smooth(aes(x=age,y=sbp,color=whether_sick))+
  labs(title = "血压")

phy_test %>% group_by(whether_sick) %>%
  summarise(mean(TG)) %>% ungroup()
ggplot(data = phy_test)+
  geom_point(aes(x=age,y=TG,color=whether_sick))+
  geom_smooth(aes(x=age,y=TG,color=whether_sick))+
  labs(title = "甘油三脂")
 
phy_test %>% group_by(whether_sick) %>%
  summarise(mean(HDL_C)) %>% ungroup()
ggplot(data = phy_test)+
  geom_point(aes(x=age,y=HDL_C,color=whether_sick))+
  geom_smooth(aes(x=age,y=HDL_C,color=whether_sick))+
  labs(title = "高密度脂蛋白胆固醇")
```

## 代谢综合症与不良生活习惯之间的关系

由下列的分析与数据可视化知，由抽烟习惯的人一般具有超重、高血糖、高血压、高甘油三酯与低高密度脂蛋白胆固醇这些特征，因此抽烟的人会有更大的概率换代谢综合症。

```{r}
phy_test %>% group_by(smoke) %>%
  summarise(mean(BMI)) %>% ungroup()
ggplot(data = phy_test)+
  geom_point(aes(x=age,y=BMI,color=smoke))+
  geom_smooth(aes(x=age,y=BMI,color=smoke))+
  labs(title = "BMI")
 

phy_test %>% group_by(smoke) %>%
  summarise(mean(FPG)) %>% ungroup()
ggplot(data = phy_test)+
  geom_point(aes(x=age,y=FPG,color=smoke))+
  geom_smooth(aes(x=age,y=FPG,color=smoke))+
  labs(title = "血糖")


phy_test %>% group_by(smoke) %>%
  summarise(mean(sbp)) %>% ungroup()
ggplot(data = phy_test)+
  geom_point(aes(x=age,y=sbp,color=smoke))+
  geom_smooth(aes(x=age,y=sbp,color=smoke))+
  labs(title = "血压")

phy_test %>% group_by(smoke) %>%
  summarise(mean(TG)) %>% ungroup()
ggplot(data = phy_test)+
  geom_point(aes(x=age,y=TG,color=smoke))+
  geom_smooth(aes(x=age,y=TG,color=smoke))+
  labs(title = "甘油三脂")
 
phy_test %>% group_by(smoke) %>%
  summarise(mean(HDL_C)) %>% ungroup()
ggplot(data = phy_test)+
  geom_point(aes(x=age,y=HDL_C,color=smoke))+
  geom_smooth(aes(x=age,y=HDL_C,color=smoke))+
  labs(title = "高密度脂蛋白胆固醇")
```

由下列的分析知，由饮酒习惯的人一般也都具有具有超重、高血糖、高血压、高甘油三酯与低高密度脂蛋白胆固醇这些特征，因此饮酒的人会得代谢综合症得概率更大一些

```{r}
phy_test %>% group_by(drunk) %>%
  summarise(mean(BMI)) %>% ungroup()
ggplot(data = phy_test)+
  geom_point(aes(x=age,y=BMI,color=drunk))+
  geom_smooth(aes(x=age,y=BMI,color=drunk))+
  labs(title = "BMI")
 

phy_test %>% group_by(drunk) %>%
  summarise(mean(FPG)) %>% ungroup()
ggplot(data = phy_test)+
  geom_point(aes(x=age,y=FPG,color=drunk))+
  geom_smooth(aes(x=age,y=FPG,color=drunk))+
  labs(title = "血糖")


phy_test %>% group_by(drunk) %>%
  summarise(mean(sbp)) %>% ungroup()
ggplot(data = phy_test)+
  geom_point(aes(x=age,y=sbp,color=drunk))+
  geom_smooth(aes(x=age,y=sbp,color=drunk))+
  labs(title = "血压")

phy_test %>% group_by(drunk) %>%
  summarise(mean(TG)) %>% ungroup()
ggplot(data = phy_test)+
  geom_point(aes(x=age,y=TG,color=drunk))+
  geom_smooth(aes(x=age,y=TG,color=drunk))+
  labs(title = "甘油三脂")
 
phy_test %>% group_by(drunk) %>%
  summarise(mean(HDL_C)) %>% ungroup()
ggplot(data = phy_test)+
  geom_point(aes(x=age,y=HDL_C,color=drunk))+
  geom_smooth(aes(x=age,y=HDL_C,color=drunk))+
  labs(title = "高密度脂蛋白胆固醇")
```

## 简单研究一下收缩压与舒张压之间的回归

先以收缩压为解释变量，舒张压为被解释变量进行线性回归

```{r}
lm(data = phy_test,sbp~dbp)
```

然后自己写一个求样本均方误差的函数mse，然后用nlm函数去拟合幂函数的回归形式
```{r}
mse=function(x){
  a=phy_test$sbp
  b=phy_test$dbp
  return(mean((a-x[1]-x[2]*b^x[3])^2))
}
nlm(mse,c(27,1,1.1))
```


将两种回归形式的图做出，蓝色的是线性回归，红色的是非线性回归，发现此处线性回归与非线性回归相差不大。
```{r}
ggplot(data = phy_test)+
  geom_point(aes(x=dbp,y=sbp))+
  geom_line(aes(x=dbp,y=27.6+1.192*dbp),col='blue')+
  geom_line(aes(x=dbp,y=42.5+0.414*dbp^1.2),col='red')+
  labs(title = "收缩压与舒张压的关系")
```



